---
title: "Pokemon"
author: "becheikh Asma"
date: "4 mai 2017"
output: html_document
---

```{r setup, include=FALSE}
knitr::opts_chunk$set(echo = TRUE)
```
## Introduction
Pok?mon est l'abr?viation de Pocket Monsters, pour monstres de poche en fran?ais. Ceux-ci vivent en parfaite harmonie avec les humains dans le monde Pok?mon. Ils participent activement ? la vie, et permettent aux humains de r?aliser de grandes choses. Beaucoup de personnes du monde Pok?mon souhaitent devenir un dresseur Pok?mon. Cela consiste ? capturer des Pok?mon sauvages gr?ce ? des Pok?balls, de les entra?ner en faisant les faisant combattre contre d'autres Pok?mon sauvages, et en combattant les Pok?mon d'autres dresseurs.les Pok?mon aiment combattre entre eux, cela leur donne une exp?rience pr?cieuse qui leur permettront de grandir.

## Objectif 
Ce projet ?tudiera les donn?es caract?ristiques des Pok?mon  afin de trouver s'il ya une corr?lation de ces derniers  avec leurs types (defence /type et attack?/type..) .

## Description 

Notre base de donn?es ??pokemon?? comprend 721 Pok?mon, y compris leur num?ro, leur nom, leur premier et leur deuxi?me type, et les statistiques de base: HP, Attaque, D?fense, Attaque sp?ciale, D?fense sp?ciale et Vitesse (10 variables) . Elle a ?t? tr?s utile lors de l'enseignement des statistiques aux enfants. 


les variables:
4varibales qualitatives:
Name: Nom de chaque Pok?mon 
Type 1: Chaque Pok?mon a un type, ce qui d?termine la faiblesse / la r?sistance aux attaques.
Type 2: Certains Pok?mon sont de type double.
Legendary: qui montre si le pokemon est L?gendaire ou non.
9 variables quanlitatives:
 # : ID Pour chaque Pok?mon
Total: Somme de toutes les statistiques qui suivent, un guide g?n?ral de la force d'un Pok?mon
HP: les Points de Vie qui  d?terminent le nombre de d?g?ts qu'un Pok?mon peut recevoir avant le K.O. C'est la plus visible des statistiques au cours des combats, puisqu'elle appara?t graphiquement, ? la fois sous la forme d'une barre de vie (de couleur verte, jaune ou rouge selon le pourcentage de PV restants) et sous forme chiffr?e .
Attack: L'Attaque (ou Force dans la premi?re g?n?ration) d?termine partiellement la quantit? de d?g?ts qu'un Pok?mon provoque lorsqu'il utilise une capacit? physique.
Defense: La D?fense d?termine partiellement la quantit? de d?g?ts qu'un Pok?mon subit lorsqu'il re?oit une capacit? physique.
SP Atk: L'Attaque sp?ciale d?termine partiellement la quantit? de d?g?ts qu'un Pok?mon provoque lorsqu'il utilise une capacit? sp?ciale.
SP Def?: La D?fense sp?ciale d?termine partiellement la quantit? de d?g?ts qu'un Pok?mon subit lorsqu'il re?oit une capacit? sp?ciale.
Speed?: La Vitesse d?termine quel Pok?mon lance la premi?re attaque au d?but d'un tour, dans le cas d'attaques de m?me priorit?.

## etude statistique descriptive


```{r pokemon}
data1<-read.csv("C:/Users/asus/Desktop/Pokemonhh.csv", sep=";")
attach(data1)
nrow(data1)
attach(data1)
nrow(data1)
```
## .

```{r}
head(data1)
summary(data1)


```


## Boxplots pour comparer les distributions de la variable total selon le type de pokemon
on remarque d'apr?s le graphe suivant qu'il y a une differnece de totale des points pour les pokemones entre les differnts types , par exemple on observe un mediane de 600 pour les 
'Dragon' et de 480 pour les 'Fire'. 
```{r}
library(ggplot2)
p <- ggplot(data1, aes(factor(Type.1), Total))
p + geom_boxplot(aes(fill=factor(Type.1)))+xlab("")+ ylab("total")+ 
theme(axis.text.y = element_text(colour = "red",size=10),
         legend.position="none",
         axis.title.x= element_text(colour = "black",size=2),
         axis.title.y= element_text(colour = "black",size=10),
         axis.text.x = element_text(colour = "black",size=6))

```

Le graphe ci dessous montre comme exemple  qu'il y'a une forte corr?lation entre les 2 variables total et attack .Donc il y'a une possibilit? de faire une droite de r?gression entre les 2 variables.
```{r}

plot(x=data1$Total,y=data1$Attack,col="red")

```

## Analyse en composantes principales : ( ACP)

Vu la nature de la base , on emploie la m?thode d'analyse en composantes principales qui sert ? mettre en ?vidence des similarit?s ou des oppositions entre variables et ? rep?rer les variables les plus corr?l?es entre elles .

1)- Les valeurs propres ( le scree plot)

L'?blouis des valeurs propres nous permet d'?tudier l'inertie des composantes principales. Le diagramme des valeurs propres sugg?re que les deux premi?res dimensions de l'ACP r?sument bien l'ensemble des 13 variables. Plus pr?cis?ment, on peut voir ( tableau ci-dessous) que les pourcentages d'inertie associ?s aux deux premi?res dimensions valent respectivement 34 % et 24 %. Le plan principal de l'ACP permet donc de r?cup?rer 58% de l'information contenue dans les 13 variables initiales. 
```{r}
library(FactoMineR)
res.pca<-PCA(data1,scale.unit = TRUE,quanti.sup=5,quali.sup=c(2,3,4,13),graph = FALSE)
res.pca$eig
```
## .
```{r}
library(ggplot2)
library(grid)
library(factoextra)
fviz_screeplot(res.pca)
```

2)- Cercle de corr?lation
```{r}
fviz_pca_var(res.pca,col.var="cos2")+scale_color_gradient2(low="green",mid="blue",high="red",midpoint=0.4)
```


En regardant le cercle de corr?lation on remarque que certaines variables sont fortemenet correl?es telles que les variables (Defense,Attack,Speed..) il y a des variables qui ne sont pas correl?es telles que les variables G?neration et Total  . 

3)-Matrice de corr?lation 
```{r}
cormat <- cor(data1[5:11])
library(corrplot)
corrplot(cormat, type="upper", order="hclust", tl.col="black", tl.srt=45)


```


On remarque que les variables total et Attack sont tr?s bien corr?l?es (0.8), Total et Atk (0.7), Total et SP.Def => Une forte liaison lie ces 4 variables et elles sont elles memes qui sont corr?lees avec le 1er axe .

4)- Repr?sentation des patients ( individus)
```{r}
fviz_pca_ind(res.pca,geom=c("point","text"),col.ind="cos2")+scale_color_gradient2(low='green',mid='red',high='blue',midpoint=0.4)

```

La repartition des individus est corrol?e avec les deux axes parallelement

5)_Repr?sentation simultan?e des patients et des variables
```{r}
fviz_pca_biplot(res.pca, label = "var", habillage = data1$Type.1, ellipse.level = 0.95) + theme_classic()
```


